臺灣基隆地方法院民事裁定　
110年度補字第605號
原      告  冠怡交通有限公司

法定代理人  周敏卉  
被      告  顏隆鐘  

上列當事人間請求返還牌照等事件，本院裁定如下：
    主  文
本件訴訟標的價額核定為新臺幣參萬零壹佰參拾貳元。
原告至遲應於前開核定訴訟標的價額之裁定確定後五日內，向本
院補繳第一審裁判費新臺幣壹仟元。如逾期未補繳，即以裁定駁
回其訴。
    理  由
一、按「以一訴主張數項標的者，其價額合併計算之。但所主張
    之數項標的互相競合或應為選擇者，其訴訟標的價額，應依
    其中價額最高者定之。」民事訴訟法第77條之2第1項定有明
    文。次按「被上訴人係以田契交付請求權為訴訟標的，此項
    田契僅為一種證明文件，其交付請求權之價額，應斟酌原告
    因交付田契可受利益之客觀價額定之」、「相對人係以所有
    權狀交付請求權為訴訟標的，此項所有權狀僅為一種證明文
    件，其交付請求權之價額，參照民事訴訟費用法第4條第2項
    後段規定，應斟酌相對人因交付所有權狀可受利益之客觀價
    額定之」(最高法院31年度上字第368號判決意旨、80年度台
    抗字第403號裁定意旨參照)。
二、本件原告起訴請求返還牌照等事件，惟未據繳納裁判費用。
    依原告起訴狀之訴之聲明第1項記載「請求貴院判決被告顏
    隆鐘返還車牌號碼000-00號車輛(下稱系爭車輛)牌照2面於
    原告，並終止契約。」；訴之聲明第2項記載「被告應賠償
    原告新臺幣(下同)10,932元。」等語。揆諸前揭規定與判決
    意旨，本件訴訟標的之價額，應以原告因被告交付系爭車輛
    之車牌2面可受利益之客觀價額，並與請求之金錢賠償10,93
    2元部分合併計算；觀諸卷附兩造於民國107年11月12日簽定
    之基隆市計程車客運業駕駛人自備車輛參與經營契約書(下
    稱系爭契約)，約定系爭契約之有效期間為2年，被告每月應
    交付原告行政管理費800元，爰核定本件訴訟標的價額為30,
    132元〈(800元×24月)＋10,932元＝30,132元)。
三、按「因財產權而起訴，其訴訟標的之金額或價額在新台幣十
    萬元以下部分，徵收一千元；逾十萬元至一百萬元部分，每
    萬元徵收一百元；逾一百萬元至一千萬元部分，每萬元徵收
    九十元；逾一千萬元至一億元部分，每萬元徵收八十元；逾
    一億元至十億元部分，每萬元徵收七十元；逾十億元部分，
    每萬元徵收六十元；其畸零之數不滿萬元者，以萬元計算。
    」民事訴訟法第77條之13定有明文。又依「臺灣高等法院民
    事訴訟、非訟事件、強制執行費用提高徵收數額標準」規定
    ，訴訟標的之金額或價額逾十萬元部分，加徵原定數額十分
    之一。本件訴訟標的之價額為30,132元，故應徵第一審裁判
    費1,000元。
四、當事人對於本院核定訴訟標的價額之裁定，得於10日內抗告
    。故原告至遲應於本院前開核定訴訟標的價額之裁定確定後
    5日內，向本院補繳第一審裁判費1,000元。如逾期未補繳，
    即以裁定駁回其訴。
五、依民事訴訟法第77條之1、第249條第1項但書規定，裁定如
    主文。
中　　華　　民　　國　　110 　年　　9 　　月　　13　　日
                  民事庭法  官  徐世禎
以上正本係照原本作成。
如不服本裁定關於核定訴訟標的價額部分，應於送達後10日內向
本院提出抗告狀，並繳納抗告費新臺幣1,000元；其餘關於命補
繳裁判費部分，不得抗告。
中　　華　　民　　國　　110 　年　　9 　　月　　13　　日
                        書記官  張雅婷